臺灣宜蘭地方法院刑事判決　　　　　　　 96年度易字第372號
公　訴　人　臺灣宜蘭地方法院檢察署檢察官
被　　　告　甲○○
　　　　　　丙○○
上列被告因賭博等案件，經檢察官提起公訴（95年度偵字第4147
號），本院裁定適用簡式審判程序，爰不經通常程序，判決如下
：
    主  文
甲○○共同意圖營利，聚眾賭博，處有期徒刑肆月，如易科罰金
，以新臺幣壹仟元折算壹日，減為有期徒刑貳月，如易科罰金，
以新臺幣壹仟元折算壹日。扣案之軍毯壹件、無線電貳支、天九
牌壹副、骰子貳拾肆顆、帳冊壹本及抽頭金新臺幣壹仟捌佰肆拾
元均沒收。
丙○○共同意圖營利，聚眾賭博，累犯，處有期徒刑伍月，如易
科罰金，以新臺幣壹仟元折算壹日，減為有期徒刑貳月拾伍日，
如易科罰金，以新臺幣壹仟元折算壹日。扣案之軍毯壹件、無線
電貳支、天九牌壹副、骰子貳拾肆顆、帳冊壹本及抽頭金新臺幣
壹仟捌佰肆拾元均沒收。
    事  實
一、丙○○前因違反毒品危害防制條例案件，經本院以95年度宜
    簡字第89號判處有期徒刑2月，於民國95年6月15日易科罰金
    執行完畢。猶不知悔改，甲○○、丙○○與乙○○（另行審
    結）竟共同基於意圖營利供給賭博場所及聚眾賭博之犯意聯
    絡，於95年11月7日下午3時起，由乙○○提供其所承租位於
    宜蘭縣礁溪鄉○路○路46號之1之房屋為賭博場所，並由甲○○、丙○○手持無線電在外把風，聚集不特定多數人在上
    開房屋內賭博財物，其賭法為賭客輪流做莊，利用天九牌、
    骰子為賭具，與莊家比較點數大小計算輸贏，每輸贏逾新臺
    幣（下同）1000元時，由乙○○抽頭30元，甲○○、丙○○
    則每日分得款項500至1000元，迄於95年11月8日下午6時50
    分許，適有賭客李志鴻、盧基昇、陳建彰、謝連春、沈福榮
    等人在上址賭博財物時，為警當場查獲，並扣得乙○○犯罪
    所得之抽頭金1840元、乙○○所有供犯罪所用之軍毯1件、
    天九牌1副、骰子24顆、帳冊1本及甲○○所有供犯罪所用之
    無線電2支。
二、案經宜蘭縣警察局礁溪分局報請臺灣宜蘭地方法院檢察署檢
    察官偵查起訴。
    理  由
一、上揭犯罪事實，業據被告甲○○、丙○○於警訊及偵審中坦
    認不諱，並經證人即同案被告乙○○及證人李志鴻、盧基昇
    、陳建彰、謝連春、沈福榮分於警詢及偵查中證述甚詳，復
    有現場照片8張附卷可稽，且有抽頭金1840元及軍毯1件、無
    線電2支、天九牌1副、骰子24顆、帳冊1本扣案可資參佐，
    核均與被告前開任意性自白之事實相符，自堪信為真實。綜
    上，本件事證明確，被告犯行堪以認定，應依法論科。
二、核被告甲○○、丙○○所為，均係犯刑法第268條前段之意
    圖營利供給賭博場所及同法第268條後段之聚眾賭博罪。被
    告甲○○、丙○○與乙○○間就上揭犯行，有犯意聯絡及行
    為分擔，均為共同正犯。被告自95年11月7日至同年11月8日
    為警查獲期間，有共同提供賭博場所聚眾賭博行為，為基於
    同一營利目的下而為之各舉動，係同一犯罪行為之接續，應
    屬法律概念之一行為。被告所犯前開2罪，均係基於同一犯
    意之決定，達成其同一犯罪之各個舉動，屬法律概念上之一
    行為，為想像競合犯，應依刑法第55條之規定，從一重論以
    情節較重之意圖營利聚眾賭博罪處斷。查被告丙○○前因違
    反毒品危害防制條例案件，經本院以95年度宜簡字第89號判
    處有期徒刑2月，於95年6月15日易科罰金執行完畢，有卷附
    臺灣高等法院被告全國前案紀錄表可按，其受有期徒刑之執
    行完畢後，5年內故意再犯本件有期徒刑以上之罪，為累犯
    ，依法加重其刑。爰審酌被告不循正當途徑獲取財富，竟提
    供賭博場所聚眾賭博，助長民眾僥倖心理，敗壞社會善良風
    俗，惟念其犯後尚能坦承犯行及其品行、智識程度、犯罪之
    動機、目的、手段、所生危害等一切情狀，分別量處如主文
    所示之刑，並均諭知易科罰金之折算標準。又查被告犯罪係
    在96年4月24日以前，且無中華民國九十六年罪犯減刑條例
    所定不得減刑之情形，爰依同條例第2條第1項第3款規定減
    其宣告刑2分之1，併依同條例第9條規定諭知減刑後易科罰
    金之折算標準。扣案之天九牌1副、骰子24顆，係當場賭博
    之器具，應依刑法第266條第2項之規定宣告沒收。扣案之軍
    毯1件、帳冊1本及無線電2支分別為共同被告乙○○及被告
    甲○○所有供其犯罪所用之物，業據被告供承在卷，應依刑
    法第38條第1項第2款宣告沒收。扣案之抽頭金1840元為共同
    被告乙○○所有因本件犯罪所得之物，爰依刑法第38條第1
    項第3款宣告沒收。至扣案之行動電話2支固為被告丙○○所
    有，惟被告丙○○否認為其供本件犯罪所用之物，且乏證據
    證明供前揭犯罪之用，又非違禁物，爰不為沒收之諭知，附
    此敘明。
據上論斷，應依刑事訴訟法第299條第1項前段，刑法第28條、第
268 條、第55條、第47條第1項、第41條第1項前段、第38條第1
項第2款、第3款、第266條第2項，中華民國九十六年罪犯減刑條
例第2條第1項第3款、第7條、第9條，判決如主文。
本案經檢察官張立言到庭執行職務
中　　華　　民　　國　　96　　年　　10　　月　　17　　日
                  刑事第二庭法  官  鄭貽馨
以上正本證明與原本無異。
如不服本判決應於收受本判決後10日內向本院提出上訴書狀，並
應敘述具體理由。若未敘述理由者，應於上訴期間屆滿後20日內
向本院補提理由書狀(均須按他造當事人之人數附繕本)。
                            書記官  林嘉萍
中　　華　　民　　國　　96　　年　　10　　月　　18　　日
附錄本案論罪科刑法條全文：
中華民國刑法第266條
（普通賭博罪與沒收物）
在公共場所或公眾得出入之場所賭博財物者，處 1 千元以下罰金
。但以供人暫時娛樂之物為賭者，不在此限。
當場賭博之器具與在賭檯或兌換籌碼處之財物，不問屬於犯人與
否，沒收之。
中華民國刑法第268條
（圖利供給賭場或聚眾賭博罪）
意圖營利，供給賭博場所或聚眾賭博者，處 3 年以下有期徒刑，
得併科3千元以下罰金。
